臺灣新竹地方法院刑事判決　　　　　　100年度審訴字第296號
公　訴　人　臺灣新竹地方法院檢察署檢察官
被　　　告　陳美珍
上列被告因違反毒品危害防制條例案件，經檢察官提起公訴（10
0 年度毒偵字第175 號），本院依簡式審判程序判決如下：
    主  文
陳美珍施用第一級毒品，處有期徒刑玖月。
扣案之第一級毒品海洛因貳包（驗餘淨重分別為零點陸柒陸伍公
克及零點肆柒肆肆公克）及海洛因殘渣袋個均沒收銷燬之。扣
案之注射針筒貳支均沒收之。
    事  實
一、陳美珍前曾於民國94年間因施用毒品案件，經臺灣新竹地方
    法院檢察署檢察官聲請，而經本院於94年2 月3 日以94年度
    毒聲字第54號裁定送勒戒處所觀察、勒戒，旋因觀察、勒戒
    結果，因認無繼續施用毒品傾向，於94年3 月16日執行完畢
    出所，並經臺灣新竹地方法院檢察署檢察官於94年3 月18日
    以94年度毒偵字第469 號為不起訴處分確定。其又於97年3
    月間因施用毒品案件，經臺灣新竹地方法院檢察署檢察官起
    訴，而經本院於97年7 月25日以97年度訴字第631 號就施用
    第一級毒品部分判處有期徒刑6 月，就施用第二級毒品部分
    判處有期徒刑2 月，應執行有期徒刑7 月，於97年8 月29日
    確定。其又於97年12月間因施用毒品案件，經臺灣新竹地方
    法院檢察署檢察官起訴，而經本院於100 年3 月11日以100
    年度訴緝字第3 號就施用第一級毒品部分判處有期徒刑8 月
    ，就施用第二級毒品部分判處有期徒刑4 月，應執行有期徒
    刑10月確定。
三、詎陳美珍猶不知悔改，仍未戒除毒癮，復於前開觀察勒戒執
    行完畢及前揭違反毒品危害防制條例案件後，又另行起意，
    並基於施用第一級毒品海洛因之犯意，於100 年1 月26日18
    時許，在其位於新竹市○區○○路3 段291 巷9 弄11號3 樓
    之居處內，以將第一級毒品海洛因摻水置入注射針筒施打於
    皮膚之方式，施用第一級毒品海洛因。嗣於100 年1 月26日
    21時許，因另案遭通緝，而為警在其位於上址之居處查獲，
    並扣得其所有之第一級毒品海洛因2 包（毛重分別為1.24公
    克及0.71公克）、海洛因殘渣袋3 個及注射針筒2 支等物。
    復經警將其親採封緘之尿液送驗結果呈可待因陽性反應、嗎
    啡陽性反應，因而循線查悉上情。
四、案經新竹市警察局移送臺灣新竹地方法院檢察署檢察官偵查
    起訴。
    理  由
一、本件被告陳美珍所犯毒品危害防制條例第10條第1 項施用第
    一級毒品罪，非死刑、無期徒刑、最輕本刑為三年以上有期
    徒刑之罪或高等法院管轄第一審案件，其於本院準備程序進
    行中就被訴事實為有罪之陳述，本院認為合於刑事訴訟法第
    273 條之1 第1 項之規定，裁定進行簡式審判程序，先予敘
    明。
二、訊據被告陳美珍對於上揭時地以如事實欄所示方法，施用第
    一級毒品海洛因等情坦承不諱，並有新竹市警察局搜索筆錄
    1 份、新竹市警察局刑事警察大隊扣押物品目錄表1 份、扣
    押物品收據1 份及照片4 幀等在卷足稽。而經警將被告親採
    封緘之尿液送驗結果，確呈可待因陽性反應、嗎啡陽性反應
    等情，亦有新竹市警察局毒品犯罪嫌疑人尿液採驗作業管制
    紀錄1 份及正修科技大學超微量研究科技中心於100 年2 月
    8 日所出具之尿液檢驗報告1 份等附卷足憑。此外，復有海
    洛因2 包、海洛因殘渣袋3 個及注射針筒2 支等扣案足資佐
    證。而扣案之白色粉末2 包經送行政院衛生署草屯療養院鑑
    定結果，其中1 包送驗數量淨重0.6775公克，驗餘數量淨重
    0.6765公克，檢出微量海洛因；另1 包送驗數量淨重0.4749
    公克，驗餘數量淨重0.4744公克，檢出海洛因等情，亦有該
    院100 年2 月1 日草療鑑字第1000100199號鑑定書1 份在卷
    足參，綜上，足見被告所為前開自白，確與事實相符而堪採
    信。
三、再者，被告前曾於94年間因施用毒品案件，經臺灣新竹地方
    法院檢察署檢察官聲請，而經本院於94年2 月3 日以94年度
    毒聲字第54號裁定送勒戒處所觀察、勒戒，旋因觀察、勒戒
    結果，因認無繼續施用毒品傾向，於94年3 月16日執行完畢
    出所，並經臺灣新竹地方法院檢察署檢察官於94年3 月18日
    以94年度毒偵字第469 號為不起訴處分確定。其又於97年3
    月間因施用毒品案件，經臺灣新竹地方法院檢察署檢察官起
    訴，而經本院於97年7 月25日以97年度訴字第631 號就施用
    第一級毒品部分判處有期徒刑6 月，就施用第二級毒品部分
    判處有期徒刑2 月，應執行有期徒刑7 月，於97年8 月29日
    確定。其又於97年12月間因施用毒品案件，經臺灣新竹地方
    法院檢察署檢察官起訴，而經本院於100 年3 月11日以100
    年度訴緝字第3 號就施用第一級毒品部分判處有期徒刑8 月
    ，就施用第二級毒品部分判處有期徒刑4 月，應執行有期徒
    刑10月確定等情，亦有臺灣新竹地方法院檢察署檢察官94年
    度毒偵字第469 號不起訴處分書、97年度毒偵字第573 號起
    訴書、97年度毒偵字第2396號起訴書、臺灣新竹地方法院檢
    察署刑案資料查註紀錄表、被告提示簡表、全國施用毒品案
    件紀錄表、受觀察勒戒人毒品及前科紀錄簡列表、矯正簡表
    、本院97年度訴字第631 號刑事判決暨臺灣高等法院被告前
    案紀錄表各1 份在卷足憑。綜上，本案事證已臻明確，被告
    於觀察勒戒執行完畢及前揭違反毒品危害防制條例案件後再
    犯施用第一級毒品海洛因之犯行洵堪認定，應予依法論科。
四、按海洛因屬毒品危害防制條例第2 條第2 項第1 款所列之第
    一級毒品。核被告陳美珍所為，係犯毒品危害防制條例第10
    條第1 項之施用第一級毒品罪。至其持有第一級毒品海洛因
    後，進而施用，其持有第一級毒品之低度行為，應為施用第
    一級毒品之高度行為所吸收，爰不另論其持有第一級毒品罪
    。爰審酌被告曾因施用毒品而觀察、勒戒，復經判刑確定在
    案，猶不知悔悟，再犯本案，顯然自制力薄弱，本案施用毒
    品種類、犯罪手段、情節、所生危害及被告所為係戕害自身
    身心健康，犯後尚能坦承犯行，態度良好等一切情狀，量處
    如主文所示之刑，以資懲儆。至扣案之海洛因2 包（驗餘淨
    重分別為0.6765公克及0.4744公克），為第一級毒品海洛因
    等情，已如前述；又扣案之海洛因殘渣袋3 個，因袋子與海
    洛因已無法分離，應視同為第一級毒品海洛因，應均依毒品
    危害防制條例第18條第1 項前段之規定宣告沒收銷燬之。又
    扣案之注射針筒2 支均為被告所有，且均係供被告為上揭犯
    行時所用之物等情，業據被告供述在卷，爰應依刑法第38條
    第1 項第2 款之規定宣告沒收之。
據上論斷，應依刑事訴訟法第273 條之1 第1 項、第299 條第1
項前段，毒品危害防制條例第10條第1 項、第18條第1 項前段，
刑法第11條前段、第38條第1 項第2 款，判決如主文。
本案經檢察官邱志平到庭執行職務。
中    華    民    國   100    年    5     月    31    日
                  刑事第九庭    法  官    楊惠芬
以上正本證明與原本無異。
如不服本判決應於收受本判決後10日內向本院提出上訴書狀，上
訴書狀應敘述具體理由。上訴書狀未敘述上訴理由者，應於上訴
期間屆滿後20日內補提理由書狀於本院( 均須按他造當事人之人
數附繕本 )「切勿逕送上級法院」。
中    華    民    國   100    年    5     月    31    日
                                書記官    許弘杰
附錄本案論罪科刑法條：
毒品危害防制條例第10條：
施用第一級毒品者，處六月以上五年以下有期徒刑。
施用第二級毒品者，處三年以下有期徒刑。